【裁判字號】    97,易,2487
【裁判日期】    970930
【裁判案由】    詐欺
【裁判全文】
臺灣臺北地方法院刑事判決              97年度易字第2487號
公  訴  人  臺灣臺北地方法院檢察署檢察官
被      告  甲○○
上列被告甲○○因詐欺案件，經檢察官提起公訴（臺灣臺北地方
法院檢察署97年度偵字第14156 號），被告甲○○於準備程序中
就被訴事實為有罪之陳述，經本院合議庭就被告甲○○部分裁定
改用簡式審判程序，本院判決如下：
    主  文
甲○○幫助意圖為自己不法之所有，以詐術使人將本人之物交付
，處拘役伍拾日，如易科罰金，以新臺幣壹仟元折算壹日。
    事  實
一、甲○○明知社會上詐騙案件層出不窮，並可預見將自己之銀
    行帳戶存摺、金融卡及密碼提供他人使用，恐遭利用作為詐
    欺集團遂行詐欺取財犯罪之用。竟於民國97年3 月27日、28
    日間某時，在彰化火車站，基於幫助詐欺取財之不確定故意
    ，將其所有渣打國際商業銀行（下稱渣打銀行）新興分行00
    0000000000號帳號之金融卡及密碼暨存摺等物均交付姓名、
    年籍不詳之成年男子。上開成年男子所屬之詐欺集團於收受
    前開存摺及金融卡暨密碼後，即意圖為自己不法之所有，於
    97年3 月30日晚間19時44分許至20時27分許之期間內，向乙
    ○○施以詐術，使乙○○陷於錯誤，遂至位於臺北市○○○
    路八德路間之渣打銀行以ATM 共匯款新臺幣（下同）72,983
    元至上開渣打商業銀行新興分行帳戶內，旋遭提領一空。嗣
    經乙○○因受有上開財產損失，報警後循線查獲，始悉上情
    。
二、案經乙○○訴由臺北市政府警察局信義分局報請臺灣臺北地
    方法院檢察署檢察官提起公訴，因甲○○於準備程序中就犯
    罪事實為有罪陳述，經合議庭裁定依簡式審判程序審理。
    理  由
壹、程序方面：
    按本件被告甲○○所犯係死刑、無期徒刑、最輕本刑為3 年
    以上有期徒刑以外之罪，其於準備程序就前揭被訴事實為有
    罪之陳述，經本院告知簡式審判程序之旨，並聽取其與公訴
    人之意見後，本院認無不得或不宜改依簡式審判程序進行之
    處，爰依刑事訴訟法第273 條之1 第1 項，裁定本件由受命
    法官獨任進行簡式審判程序，合先敘明。
貳、實體方面
一、上開犯罪事實，業據被告於本院準備程序中供承不諱，且經
    證人即告訴人乙○○於偵查中證述明確（見臺灣臺北地方法
    院檢察署97年度偵字第14156 號偵查卷，下稱偵卷第29頁至
    第30頁，第57頁至第58頁），並有渣打銀行新興分行97 年4
    月24日渣打國際商銀新興字第137 號函暨檢附之甲○○開戶
    資料及資金往來明細各1 份（見偵卷第25頁至第28頁）、台
    新銀行自動櫃員機交易明細表1 紙（見偵卷第35頁）、渣打
    銀行自動櫃員機交易明細表1 紙（見偵卷第35頁）等件在卷
    可稽，足證被告任意性自白與事實相符，是本件事證明確，
    被告犯行堪以認定，應予依法論科。
二、按金融存款帳戶、存摺及金融卡，屬於個人財產權益，其專
    屬性、私密性極高，除非本人或與本人具密切之關係者，難
    認有何理由可自由使用私人之帳戶、存摺及提款卡，一般人
    亦均有應妥善保管上開物件，防止被他人冒用之認知。且近
    來詐欺集團犯案每每利用人頭帳戶為其犯罪工具，若任意提
    供自己帳戶及其相關物件資料與不明人士使用，將有遭他人
    作為財產犯罪時，非正當資金進出之用之不法用途，此為受
    有相當教育之人所應認識，是本件被告任意交付其所有之上
    開渣打銀行帳戶資料與姓名年籍不詳之人，即有以己帳戶供
    他人作為詐欺取財犯罪時使用之不確定故意甚明。惟被告僅
    提供上開銀行帳戶之相關物件，為他人之詐欺取財犯行提供
    助力，尚無以自己實施詐欺取財犯罪之意思，而與他人有詐
    欺取財犯罪之犯意聯絡，或被告有直接參與詐欺取財犯罪構
    成要件行為之分擔情事，並非共同正犯。是核被告所為，係
    犯刑法第339 條第1 項、第30條第1 項之幫助詐欺取財罪。
    本件被告幫助他人犯罪，依刑法第30條第2 項從犯之規定，
    按正犯之刑減輕之。爰審酌被告甲○○前無任何犯罪紀錄，
    有臺灣高等法院被告前案紀錄表1 紙在卷可稽（見本院卷第
    5 頁），素行堪稱良好，僅因一時失慮，便提供上開其所有
    之銀行帳戶之存摺、密碼及金融卡供他人為詐欺取財犯罪使
    用，影響社會正常交易安全，增加被害人尋求救濟之困難，
    並使犯罪之追查趨於複雜，暨被告犯罪後終坦認犯行，態度
    尚稱良好等一切情狀，量處如主文所示之刑，並依刑法第41
    條第1 項之規定諭知易科罰金之折算標準。
三、據上論斷，依刑事訴訟法第273 條之1 第1 項、第299 條第
    1 項前段，刑法第30條第1 項前段、第2 項、第339 條第1
    項、第41 條 第1 項前段，刑法施行法第1 條之1 ，判決如
    主文。
本案經檢察官楊雅清到庭執行職務。
中    華    民    國    97    年    9     月   30    日
                  刑事第十七庭法  官  葉力旗
上正本證明與原本無異。
如不服本判決，應於判決送達後10日內向本院提出上訴狀 (應抄
附繕本)。
                              書記官  林碧華
中    華    民    國    97    年    9    月    30    日
附錄本案論罪科刑法條全文：
中華民國刑法第339條：
意圖為自己或第三人不法之所有，以詐術使人將本人或第三人之
物交付者，處5年以下有期徒刑、拘役或科或併科1,000元以下罰
金。
以前項方法得財產上不法之利益或使第三人得之者，亦同。


司法院資訊處製作；財團法人民間司法改革基金會備份。
